臺灣士林地方法院小額民事判決
111年度士小字第2333號
原      告  中國信託產物保險股份有限公司

法定代理人  郭世昌
訴訟代理人  黃釗輝
被      告  李安迪
上列當事人間請求侵權行為損害賠償事件，本院於民國111年11
月8日言詞辯論終結，判決如下：
    主  文
被告應給付原告新臺幣壹萬肆仟捌佰捌拾肆元，及自民國一百一
十一年十月三十一日起至清償日止，按週年利率百分之五計算之
利息。
原告其餘之訴駁回。
訴訟費用新臺幣壹仟元，其中新臺幣捌佰貳拾肆元由被告負擔，
餘由原告負擔。
本判決原告勝訴部分得假執行。
    事實及理由要領
一、原告起訴主張：被告於民國111年5月15日，駕駛車牌號碼00
    -0000號自用小客車，自臺北市○○區○○街00號前，因倒車未
    注意車後狀況，撞損原告所承保之訴外人張俊升所有、由訴
    外人張凱棋為駕駛之車牌號碼000-0000號自用小客車（下稱
    系爭車輛），原告因本件交通事故已給付被保險人新臺幣（
    下同）18,064元。爰依民法第184條第1項前段、第191條之2
    、第196條侵權行為損害賠償請求權、保險法第53條第1項保
    險代位請求權，請求被告賠償損害。並聲明：被告應給付原
    告18,064元，及自起訴狀繕本送達翌日起至清償日止，按週
    年利率5％計算之利息。
二、被告答辯略以：車牌號碼00-0000號自用小客車當時是被告
    所開的沒錯，但被告不要答辯，若原告趕發誓無不法所得，
    被告就同意原告之請求等語，聲明部分經本院闡明後，僅稱
    「我不知道。他敢發誓我就給他」。
三、法院得心證之理由：
　㈠按因故意或過失，不法侵害他人之權利者，負損害賠償責任
    ；汽車、機車或其他非依軌道行駛之動力車輛，在使用中加
    損害於他人者，駕駛人應賠償因此所生之損害；不法毀損他
    人之物者，被害人得請求賠償其物因毀損所減少之價額，民
    法第184條第1項前段、第191條之2前段、第196條分別定有
    明文。再按物被毀損時，被害人除得依民法第196條請求賠
    償外，並不排除民法第213條至第215條之適用；依民法第19
    6條請求賠償物被毀損所減少之價額，得以修復費用為估定
    之標準，但以必要者為限（例如：修理材料以新品換舊品，
    應予折舊）（最高法院77年度第9次民事庭會議決議(一)參
    照）。末按，被保險人因保險人應負保險責任之損失發生，
    而對於第三人有損失賠償請求權者，保險人得於給付賠償金
    額後，代位行使被保險人對於第三人之請求權；但其所請求
    之數額，以不逾賠償金額為限，保險法第53條第1項亦有明
    文。
　㈡經查，原告主張之事實，已據提出與所述相符之行車執照、
    道路交通事故當事人登記聯單、估價單、照片、統一發票、
    行車紀錄器翻拍畫面等件為證，按汽車倒車時，應顯示倒車
    燈光或手勢後，謹慎緩慢後倒，並應注意其他車輛及行人，
    道路交通安全規則第110條第2款定有明文。本院依職權勘驗
    系爭車輛之行車紀錄器，據勘驗結果顯示系爭車輛停放於振
    興醫院第二大樓門前，被告所駕駛之車牌號碼00-0000號自
    用小客車，倒車撞到系爭車輛，系爭車輛因而發生晃動，有
    本院111年11月8日勘驗筆錄及翻拍照片在卷可查，顯見系爭
    車輛確實被告倒車不慎，受有損害，依當時情形被告又無不
    能注意之情事，上開車損及被告之過失行為顯有相當因關係
    ，應認原告之主張為真實。從而，原告本於上開法律規定，
    請求被告賠償系爭車輛修復費用，應屬有據。
　㈢依原告所提之估價單，其修復費用為18,064元（其中工資5,750元、塗裝8,781元、材料3,533元），然而以新零件更換舊零件之零件折舊部分非屬必要費用，應予扣除。茲查，系爭車輛係於105年3月15日出廠使用（行車執照僅記載出廠年月，未載明出廠日，依法推定為該月15日），有行車執照影本附卷可稽，依行政院所頒固定資產耐用年數表及固定資產折舊率表之規定，汽車耐用年數為5年，依定率遞減法每年應折舊千分之369，且參酌營利事業所得稅查核準則第95條第6項規定「固定資產提列折舊採用平均法或定率遞減法者，以1年為計算單位，其使用期間未滿1年者，按實際使用之月數相當於全年之比例計算之，不滿1月者，以1月計」而為計算，則算至本件事故發生時之111年5月15日，系爭車輛已逾耐用年數，依上開固定資產耐用年數表及固定資產折舊率表規定，折舊後之殘值以成本10分之1為合度，則系爭車輛修復費用經扣除折舊後，應以353元(元以下四捨五入）為修復之必要費用，加上其餘非屬零件之工資5,750元、塗裝8,781元，合計為14,884元。
　㈣本件被告審理時，本院已請被告答辯，然被告均以前詞空泛
    答辯，本院乃進一步闡明請被告具體說明答辯理由，惟被告
    依然故我而以「原告敢發誓我就給錢」等詞空泛辯解，本院
    已盡闡明之能力，仍未能自被告處獲悉具體之辯解，不得已
    僅能依現有證據為判決，併此指明。
四、從而，原告請求被告給付14,884元及自起訴狀繕本送達之翌
    日即111年10月31日起至清償日止，按週年利率5％計算之利
    息，為有理由，應予准許，逾此範圍之請求，則無理由，應
    予駁回。本件原告勝訴部分係就民事訴訟法第436條之8第1
    項適用小額程序所為被告敗訴之判決，依同法第436條之20
    規定，應依職權宣告假執行。
五、訴訟費用負擔之依據：民事訴訟法第79條。依職權確定訴訟
    費用額為1,000元（第一審裁判費），其中824元由被告負擔
    ，餘由原告負擔。
中　　華　　民　　國　 111　　年　　11　　月　　22　　日
              　　士林簡易庭法  官  陳紹瑜
以上正本係照原本作成。
如不服本判決，應於送達後20日內，向本院提出上訴狀並應記載
上訴理由，表明關於原判決所違背之法令及其具體內容與依訴訟
資料可認為原判決有違背法令之具體事實，並繳納上訴費1,500
元，如於本判決宣示後送達前提起上訴者，應於判決送達後20日
內補提上訴理由書（須附繕本）。
中　　華　　民　　國　 111　　年　　11　　月　　22　　日
　                          書記官  詹禾翊